ἀκριβόω:
    class: 3a
    root1: ἀκριβο
    A: ἠκριβωσ

ἀκυρόω:
    class: 3a
    root1: ἀκυρο
    P: ἀκυρο
    A: ἠκυρωσ

ἀξιόω:
    class: 3a
    root1: ἀξιο
    P: ἀξιο
    I: ἠξιο
    FP: ἀξιωθησ
    A: ἠξιωσ
    AN: ἀξιωσ
    AP: ἠξιωθη!
    APN: ἀξιωθη!
    XM: ἠξιω

καταξιόω:
    inherit: ἀξιόω
    prefix: κατά

βεβαιόω:
    class: 3a
    root1: βεβαιο
    P: βεβαιο
    F: βεβαιωσ
    AN: βεβαιωσ
    AP: ἐβεβαιωθη!

διαβεβαιόομαι:
    inherit: βεβαιόω
    prefix: διά

βεβηλόω:
    class: 3a
    root1: βεβηλο
    P: βεβηλο
    AN: βεβηλωσ

βιόω:
    class: 3a
    root1: βιο
    AN: βιωσ

δεκατόω:
    class: 3a
    root1: δεκατο
    P: δεκατο
    X: δεδεκατωκ
    XM: δεδεκατω

ἀποδεκατόω:
    inherit: δεκατόω
    prefix: ἀπό

δηλόω:
    class: 3a
    root1: δηλο
    P: δηλο
    I: ἐδηλο
    F: δηλωσ
    A: ἐδηλωσ
    AP: ἐδηλωθη!

δικαιόω:
    class: 3a
    root1: δικαιο
    P: δικαιο
    F: δικαιωσ
    FP: δικαιωθησ
    A: ἐδικαιωσ
    AN: δικαιωσ
    AP: ἐδικαιωθη!
    APN: δικαιωθη!
    XM: δεδικαιω

διπλόω:
    class: 3a
    root1: διπλο
    AN: διπλωσ

δολιόω:
    class: 3a
    root1: δολιο
    P: δολιο
    I: ἐδολιο

δουλόω:
    class: 3a
    root1: δουλο
    P: δουλο
    F: δουλωσ
    A: ἐδουλωσ
    AP: ἐδουλωθη!
    XM: δεδουλω

καταδουλόω:
    inherit: δουλόω
    prefix: κατά

δυναμόω:
    class: 3a
    root1: δυναμο
    P: δυναμο
    I: ἐδυναμο
    A: ἐδυναμωσ
    AP: ἐδυναμωθη!

ἐνδυναμόω:
    inherit: δυναμόω
    prefix: ἐν

ἐλαττόω:
    class: 3a
    root1: ἐλαττο
    P: ἐλαττο
    A: ἠλαττωσ

ἐλευθερόω:
    class: 3a
    root1: ἐλευθερο
    P: ἐλευθερο
    F: ἐλευθερωσ
    FP: ἐλευθερωθησ
    A: ἠλευθερωσ
    AN: ἐλευθερωσ

ἐρημόομαι:
    class: 3a
    root1: ἐρημο
    P: ἐρημο
    AP: ἠρημωθη!

εὐοδόομαι:
    class: 3a
    root1: εὐοδο
    P: εὐοδο
    FP: εὐοδωθησ

ζηλόω:
    class: 3a
    root1: ζηλο
    P: ζηλο
    F: ζηλωσ
    AN: ζηλωσ

παραζηλόω:
    inherit: ζηλόω
    prefix: παρά

ζημιόω:
    class: 3a
    root1: ζημιο
    P: ζημιο
    FP: ζημιωθησ
    AP: ἐζημιωθη!
    APN: ζημιωθη!

ζυμόω:
    class: 3a
    root1: ζυμο
    P: ζυμο
    AP: ἐζυμωθη!

θανατόω:
    class: 3a
    root1: θανατο
    P: θανατο
    F: θανατωσ
    AN: θανατωσ
    AP: ἐθανατωθη!

θεμελιόω:
    class: 3a
    root1: θεμελιο
    P: θεμελιο
    F: θεμελιωσ
    A: ἐθεμελιωσ
    YM: τεθεμελιω

θυμόομαι:
    class: 3a
    root1: θυμο
    AP: ἐθυμωθη!

ἱκανόω:
    class: 3a
    root1: ἱκανο
    A: ἱκανωσ

ἰόομαι:
    class: 3a
    root1: ἰο
    XM: ἰω

κατιόομαι:
    inherit: ἰόομαι
    prefix: κατά

ἀνακαινόω:  # ἀνά+καινόω
    class: 3a
    root1: ἀνακαινο
    P: ἀνακαινο

κακόω:
    class: 3a
    root1: κακο
    P: κακο
    F: κακωσ
    A: ἐκακωσ
    AN: κακωσ

κενόω:
    class: 3a
    root1: κενο
    P: κενο
    F: κενωσ
    A: ἐκενωσ
    APN: κενωθη!
    XM: κεκενω

ἀνακεφαλαιόω:  # ἀνά+κεφάλαιον
    class: 3a
    root1: ἀνακεφαλαιο
    P: ἀνακεφαλαιο
    AN: ἀνακεφαλαιωσ

κεφαλιόω:
    class: 3a
    root1: κεφαλιο
    A: ἐκεφαλιωσ

κημόω:
    class: 3a
    root1: κημο
    P: κημο
    F: κημωσ

κληρόω:
    class: 3a
    root1: κληρο
    AP: ἐκληρωθη!

προσκληρόομαι:
    inherit: κληρόω
    prefix: πρός

κοινόω:
    class: 3a
    root1: κοινο
    P: κοινο
    AN: κοινωσ
    X: κεκοινωκ

κολοβόω:
    class: 3a
    root1: κολοβο
    P: κολοβο
    FP: κολοβωθησ
    A: ἐκολοβωσ
    AP: ἐκολοβωθη!

κυκλόω:
    class: 3a
    root1: κυκλο
    P: κυκλο
    F: κυκλωσ
    A: ἐκυκλωσ

περικυκλόω:
    inherit: κυκλόω
    prefix: περί

κυρόω:
    class: 3a
    root1: κυρο
    AN: κυρωσ

μαστιγόω:
    class: 3a
    root1: μαστιγο
    P: μαστιγο
    F: μαστιγωσ
    A: ἐμαστιγωσ
    AN: μαστιγωσ

ματαιόομαι:
    class: 3a
    root1: ματαιο
    AP: ἐματαιωθη!

μορφόω:
    class: 3a
    root1: μορφο
    P: μορφο
    AP: ἐμορφωθη!
    APN: μορφωθη!

μεταμορφόομαι:
    inherit: μορφόω
    prefix: μετά

ὁμοιόω:
    class: 3a
    root1: ὁμοιο
    P: ὁμοιο
    F: ὁμοιωσ
    FP: ὁμοιωθησ
    AN: ὁμοιωσ
    AP: ὡμοιωθη!
    APN: ὁμοιωθη!

ὀρθόω:
    class: 3a
    root1: ὀρθο
    P: ὀρθο
    F: ὀρθωσ
    AN: ὀρθωσ
    AP: ὠρθωθη!

ἀνορθόω:
    inherit: ὀρθόω
    prefix: ἀνά

ἐπιδιορθόω:
    inherit: ὀρθόω
    prefix: ἐπί+διά

παλαιόω:
    class: 3a
    root1: παλαιο
    P: παλαιο
    FP: παλαιωθησ
    X: πεπαλαιωκ

πληρόω:
    class: 3a
    root1: πληρο
    P: πληρο
    I: ἐπληρο
    F: πληρωσ
    FP: πληρωθησ
    A: ἐπληρωσ
    AN: πληρωσ
    AP: ἐπληρωθη!
    APN: πληρωθη!
    X: πεπληρωκ
    XM: πεπληρω

ἀναπληρόω:
    inherit: πληρόω
    prefix: ἀνά

ἀνταναπληρόω:
    inherit: πληρόω
    prefix: ἀντί+ἀνά

ἐκπληρόω:
    inherit: πληρόω
    prefix: ἐκ

προσαναπληρόω:
    inherit: πληρόω
    prefix: πρός+ἀνά

συμπληρόω:
    inherit: πληρόω
    prefix: σύν

πυρόομαι:
    class: 3a
    root1: πυρο
    P: πυρο

πωρόω:
    class: 3a
    root1: πωρο
    A: ἐπωρωσ
    AP: ἐπωρωθη!

σαρόω:
    class: 3a
    root1: σαρο
    P: σαρο

σημειόομαι:
    class: 3a
    root1: σημειο
    P: σημειο

σθενόω:
    class: 3a
    root1: σθενο
    P: σθενο
    F: σθενωσ

σκηνόω:
    class: 3a
    root1: σκηνο
    P: σκηνο
    F: σκηνωσ
    A: ἐσκηνωσ
    AN: σκηνωσ

ἐπισκηνόω:
    inherit: σκηνόω
    prefix: ἐπί

κατασκηνόω:
    inherit: σκηνόω
    prefix: κατά

σκοτόομαι:
    class: 3a
    root1: σκοτο
    AP: ἐσκοτωθη!

σπαργανόω:
    class: 3a
    root1: σπαργανο
    A: ἐσπαργανωσ

στερεόω:
    class: 3a
    root1: στερεο
    P: στερεο
    I: ἐστερεο
    A: ἐστερεωσ
    AP: ἐστερεωθη!

στεφανόω:
    class: 3a
    root1: στεφανο
    P: στεφανο
    A: ἐστεφανωσ

στρεβλόω:
    class: 3a
    root1: στρεβλο
    P: στρεβλο

τελειόω:
    class: 3a
    root1: τελειο
    P: τελειο
    A: ἐτελειωσ
    AN: τελειωσ
    AP: ἐτελειωθη!
    APN: τελειωθη!
    X: τετελειωκ
    XM: τετελειω

τυφλόω:
    class: 3a
    root1: τυφλο
    A: ἐτυφλωσ
    X: τετυφλωκ

τυφόομαι:
    class: 3a
    root1: τυφο
    XM: τετυφω

ὑπνόω:
    class: 3a
    root1: ὑπνο
    A: ὑπνωσ

ἀφυπνόω:
    inherit: ὑπνόω
    prefix: ἀπό

ὑψόω:
    class: 3a
    root1: ὑψο
    P: ὑψο
    F: ὑψωσ
    FP: ὑψωθησ
    A: ὑψωσ
    AN: ὑψωσ
    APN: ὑψωθη!

ὑπερυψόω:
    inherit: ὑψόω
    prefix: ὑπέρ

φανερόω:
    class: 3a
    root1: φανερο
    P: φανερο
    F: φανερωσ
    FP: φανερωθησ
    A: ἐφανερωσ
    AN: φανερωσ
    AP: ἐφανερωθη!
    APN: φανερωθη!
    XM: πεφανερω

φιμόω:
    class: 3a
    root1: φιμο
    P: φιμο
    F: φιμωσ
    A: ἐφιμωσ
    AP: ἐφιμωθη!
    APN: φιμωθη!
    XM: πεφιμω

φυσιόω:
    class: 3a
    root1: φυσιο
    P: φυσιο
    AP: ἐφυσιωθη!
